【裁判字號】    95,易更,3
【裁判日期】    950517
【裁判案由】    毒品危害防制條例
【裁判全文】
臺灣板橋地方法院刑事判決               95年度易更字第3號
公  訴  人  臺灣板橋地方法院檢察署檢察官
被      告  甲○○
                    （另案羈押於臺灣桃園看守所）
上列被告因違反毒品危害防制條例案件，經檢察官提起公訴（94
年度核退毒偵字第2027號），本院以簡式審判程序審理，判決如
下：
    主  文
甲○○施用第二級毒品，累犯，處有期徒刑陸月，如易科罰金，
以參佰元折算壹日。扣案之第二級毒品甲基安非他命（驗後淨重
零點零壹陸公克）沒收銷燬之，分裝袋肆個、吸食器壹組均沒收
之。
    事  實
一、甲○○前於民國92年間因竊盜案件，經臺灣桃園地方法院以
    92年度易字第530 號判處有期徒刑6 月，如易科罰金以300
    元折算1 日確定，已於93年4 月16日易科罰金執行完畢。又
    於93年間因違反毒品危害防制條例案件，經同法院以92年度
    壢簡字第1434號判處有期徒刑5 月，如易科罰金以300 元折
    算1 日確定，嗣經入監服刑，亦於93年10月29日縮刑期滿執
    行完畢。
二、甲○○另曾於89年間因施用毒品案件，經臺灣桃園地方法院
    以89年度毒聲字第1907號裁定送觀察、勒戒後，認有繼續施
    用毒品之傾向，復經同法院以89年度毒聲字第3061號裁定令
    入戒治處所施以強制戒治，嗣因成效經評定為合格，認無繼
    續戒治之必要，經同法院以89年度毒聲字第6388號裁定停止
    戒治，所餘戒治期間付保護管束，於90年4 月27日期滿未經
    撤銷停止戒治，視為強制戒治執行完畢，並由臺灣桃園地方
    法院檢察署檢察官以90年度戒偵字第451 號為不起訴處分確
    定。
三、詎甲○○仍不知悔改，於上開強制戒治執行完畢後5 年內，
    竟基於施用第二級毒品甲基安非他命之犯意，於94年6 月19
    日凌晨1 時許，在桃園縣中壢市○○路173 號天晟綜合醫院
    之救護站休息室內，以將甲基安非他命置於吸食器之玻璃球
    內以火燒烤吸聞所生煙霧之方式，施用第二級毒品甲基安非
    他命1 次。為警於94年6 月19日凌晨4 時25分許，在國道一
    號公路北向30.2公里處（位於臺北縣五股鄉境內）查獲，並
    當場扣得甲○○所持有、其施用剩餘之第二級毒品甲基安非
    他命（驗餘淨重0.016 公克），及甲○○所有、供其施用第
    二級毒品甲基安非他命所用之分裝袋4 個、吸食器1 組。經
    警採集謝瑞隆之尿液送驗結果，呈安非他命類藥物之陽性反
    應，始查悉上情。
四、案經國道公路警察局第一警察隊報請臺灣板橋地方法院檢察
    署檢察官偵查起訴。本院於準備程序進行中，被告就被訴事
    實為有罪之陳述，經告知簡式審判程序之旨，並聽取當事人
    之意見後，裁定由受命法官獨任進行簡式審判程序。
    理  由
一、按案件由犯罪地或被告之住所、居所或所在地之法院管轄，
    刑事訴訟法第5 條第1 項定有明文。本件被告施用毒品之地
    點雖在桃園縣中壢市，惟其經查獲持有第二級毒品甲基安非
    他命之地點係在行經國道一號公路北向30.2公里處，位於臺
    北縣五股鄉○○○○○道公路警察局第一警察隊刑事案件移
    送書、國道公路設施里程表查詢資料各1 件在卷可稽。而依
    其犯罪之性質，持有、施用毒品間有實質上一罪關係，故被
    告持有、施用毒品之地點，均屬犯罪地無疑。準此，被告經
    查獲持有第二級毒品甲基安非他命之地點，既在臺北縣五股
    鄉境內，屬本院轄區，本院對於本案自有管轄權，合先敘明
    。
二、上揭事實，業據被告甲○○於本院審理時坦承不諱，並有第
    二級毒品甲基安非他命（驗餘淨重0.016 公克）、分裝袋4
    個、吸食器1 組等物扣案可證。又被告為警查獲後，經警採
    集其尿液送驗結果，呈安非他命類藥物之陽性反應，有臺灣
    檢驗科技股份有限公司94年7 月8 日濫用藥物尿液檢驗報告
    1 件附卷可稽。查甲基安非他命經口服投與後約70% 於24小
    時內自尿中排出，約90% 於96小時內自尿中排出，由於甲基
    安非他命成分之檢出與其投與方式、投與量、個人體質、採
    尿時間與檢測儀器之精密度等諸多因素有關，因此僅憑尿液
    中呈安非他命陽性反應，並無法確實推算吸食時間距採集時
    間之長短，惟依上述資料推斷，最長可能不會超過4 日（即
    96 小 時）等情，此經行政院衛生署藥物食品檢驗局以81年
    2 月8 日（81）藥檢一字第001156號函闡述綦詳，為本院承
    辦毒品案件職務上所已知。上揭驗尿結果，既呈安非他命類
    藥物之陽性反應，且有上開扣案物可資佐證，而扣案之透明
    結晶物，確係毒品危害防制條例所定之第二級毒品甲基安非
    他命無訛，亦有臺灣檢驗科技股份有限公司94年8 月30日、
    95年4 月14日濫用藥物檢驗報告各1 件存卷可憑，足認被告
    之自白確與事實相符。此外，被告曾受如上開事實欄第二項
    所示強制戒治執行完畢之事實，亦有臺灣板橋地方法院檢察
    署檢察官90年度戒偵字第451 號不起訴處分書、刑案資料查
    註紀錄表、臺灣高等法院被告前案紀錄表各1 件在卷可參。
    綜上所述，本案事證明確，被告犯行堪予認定，應依法論科
    。
三、按甲基安非他命係屬毒品危害防制條例第2 條第2 項第2 款
    所定之第二級毒品，是核被告所為，係犯毒品危害防制條例
    第10條第2 項之施用第二級毒品罪。其持有第二級毒品甲基
    安非他命之低度行為，為施用之高度行為所吸收，不另論罪
    。又被告前有如上開事實欄第一項所示有期徒刑執行完畢之
    事實，有臺灣高等法院被告前案紀錄表可稽，其於有期徒刑
    執行完畢後5 年以內，再犯本件有期徒刑以上之罪，為累犯
    ，應依刑法第47條規定加重其刑。爰審酌被告前因施用毒品
    ，曾獲不起訴處分之寬典，並經論罪科刑，且已執行完畢者
    ，仍不能戒除毒癮，再次漠視法令而犯本罪，顯見其自制力
    薄弱，惟其施用毒品所生之危害，實以自戕身心健康為主，
    對於他人生命、身體、財產等法益，尚無明顯而重大之實害
    ，兼衡其犯罪之動機、目的、手段及犯罪後之態度等一切情
    狀，量處如主文所示之刑，並諭知易科罰金之折算標準，以
    示懲儆。扣案之甲基安非他命（驗餘淨重0.016 公克），為
    本案查獲之第二級毒品，不問屬於犯人與否，應依毒品危害
    防制條例第18條第1 項前段規定沒收銷燬之；至於分裝袋4
    個、吸食器1 組等物，為被告所有，供其犯本件施用毒品罪
    所用之物，此據被告供承在卷，爰均依刑法第38條第1 項第
    2 款規定諭知沒收之。
四、被告另曾於94年10月5 日21時16分許，因涉嫌販賣毒品為警
    查獲後，經警採集其尿液送驗結果，亦呈安非他命類藥物之
    陽性反應，案經臺灣桃園地方法院以94年度毒偵字第5564號
    提起公訴，現由臺灣桃園地方法院以95年度易字第17號審理
    中等情，此經本院調借該案偵卷查明屬實。惟被告於本案審
    理時，除坦承曾於94年6 月19日凌晨1 時許施用甲基安非他
    命1 次外，否認另有其他施用毒品犯行，辯稱：我只有施用
    1 次，從94年6 月19日以後就沒有再碰過安非他命云云（見
    本院卷第64頁）。參以該案查獲與本件施用毒品之時間相隔
    逾三個月，復無證據堪認被告於該期間之內，確有反覆施用
    情事，難認與本案有連續犯之裁判上一罪關係，非本院所得
    審究，附此敘明。
據上論斷，應依刑事訴訟法第273 條之1 第1 項、第299 條第1
項前段，毒品危害防制條例第10條第2 項、第18條第1 項前段，
刑法第11條前段、第47條、第41條第1 項前段、第38條第1 項第
2 款，判決如主文。
本案經檢察官蘇揚旭到庭執行職務。
中    華    民    國    95    年    5     月    17    日
                  刑事第十九庭  法  官  朱嘉川
以上正本證明與原本無異。
如不服本判決，應於判決送達後10日內，向本院提出上訴狀。
中    華    民    國    95    年    5     月    19    日
                                書記官  陳聖儒
附錄本案論罪科刑法條全文：
毒品危害防制條例第10條
施用第一級毒品者，處6 月以上5 年以下有期徒刑。
施用第二級毒品者，處3 年以下有期徒刑。


司法院資訊處製作；財團法人民間司法改革基金會備份。
